# 陈老师，原可供出售金融资产三无投资现如何列示较好？

提问人：tzxjoy 时间：2019-07-25 14:58:37
我选择的是以公允价值计量且其变动计入当期损益的金融资产，报表列示在哪个项目呢？

回答人：chenyiwei
预计持有一年以上的，作为 “其他非流动金融资产” 列报。

提问人：tzxjoy 时间：2019-07-25 12:38:23
请问执行新金融准则后，原可供出售金融资产中的三无投资，现列示在 “其他权益工具投资” 还是 “其他非流动金融资产” 中，如何判断？
我看到现在上交所和股权公司已披露的半年报中有单独列示在两者之一的，也有分拆到上述两个科目中的。
比较困惑

回答人：chenyiwei
默认是作为 “以公允价值计量且其变动计入损益”（FVTPL），对非交易性的权益工具投资，可以选择指定为 “以公允价值计量且其变动计入其他综合收益”（FVOCI）。“其他非流动金融资产” 是用于列报持有期限在一年以上的FVTPL 类金融资产。
对两类的分类考虑，一般要考虑的因素：（ 1 ）公允价值能否持续可靠取得；（ 2 ）有无短期内出售变现的意图；（ 3 ）是否需处置收益计入利润，同时愿意承担公允价值变动计入损益导致的年度之间利润的波动性和不可预测性。